【裁判字號】    99,撤緩,151
【裁判日期】    990625
【裁判案由】    聲請撤銷緩刑
【裁判全文】
臺灣板橋地方法院刑事裁定             99年度撤緩字第151號
聲  請  人  臺灣板橋地方法院檢察署檢察官
受  刑  人  甲○○
上列聲請人因受刑人違反毒品危害防制條例案件，聲請撤銷緩刑
之宣告（99年度執聲字第1966號），本院裁定如下：
    主  文
聲請駁回。
    理  由
一、聲請意旨略以：
    上列受刑人因有應予撤銷緩刑宣告之原因，茲敘述理由如下
    ：
    (一)、查受刑人因犯賭博案件（臺灣板橋地方法院檢察署97年
        執第5119號），經本院以96年度簡字第5467號判處有期
        徒刑3 月，緩刑4 年，於民國97年1 月17日確定在案；
        竟於緩刑期內即98年11月1 日至同年11月6 日（受刑人
        甲○○未經許可於98年11月1 日至同年11月6 日間持有
        第二級毒品安非他命），其另犯持有第二級毒品罪，經
        本院於99年4 月19日以99年度簡字第3256號判處得易科
        罰金之拘役40日，於99年5 月13日確定。
    (二)、受刑人因有上揭之犯罪事由，足認其不知悔悟自新，原
        宣告之緩刑難收其預期效果，而有執行刑罰之必要，合
        於刑法第75條之1 第1 項第2 款所定得撤銷緩刑宣告之
        原因，爰依刑事訴訟法第476 條規定聲請撤銷等語。
二、然按98年6 月10日修正公布、98年9 月1 日施行之刑法第75
    條之1 第1 項規定：「受緩刑之宣告而有下列情形之一，足
    認原宣告之緩刑難收其預期效果，而有執行刑罰之必要者，
    得撤銷其宣告：一、緩刑前因故意犯他罪，而在緩刑期內受
    六月以下有期徒刑、拘役或罰金之宣告確定者。二、緩刑期
    內因故意犯他罪，而在緩刑期內受六月以下有期徒刑、拘役
    或罰金之宣告確定者。三、緩刑期內因過失更犯罪，而在緩
    刑期內受有期徒刑之宣告確定者。四、違反第74條第2 項第
    1 款至第8 款所定負擔情節重大者。」；次按於94年2 月2
    日修正公布、95年7 月1 日施行之刑法第75條之1 第1 項，
    就該條項分設4 款裁量撤銷緩刑之原因，於立法理由中明載
    ：「現行關於緩刑前或緩刑期間故意犯他罪，而在緩刑期內
    受得易科罰金之有期徒刑之宣告者，列為應撤銷緩刑之事由
    ，因認過於嚴苛，而排除第七十五條應撤銷緩刑之事由，移
    列至得撤銷緩刑事由，俾使法官依被告『再犯』情節，而裁
    量是否撤銷『先前』緩刑之宣告；其次，如有前開事由，但
    判決宣告拘役、罰金時，可見行為人仍未見悔悟，有列為得
    撤銷緩刑之事由，以資彈性適用，爰於第一項第一款、第二
    款增訂之」等語，即本條採用裁量撤銷主義，賦予法院撤銷
    與否之權限，乃特於第1 項規定實質要件為「足認原宣告之
    緩刑難收其預期效果，而有執行刑罰之必要」，供作審認之
    標準，亦即有此情形，法官應審酌「足認原宣告之緩刑難收
    其預期效果，而有執行刑罰之必要」作為得否撤銷援刑之標
    準，並非如刑法第75條所定，若符合第1 項所定2 款情形，
    毋庸審酌其他要件，即應撤銷緩刑之宣告；經查：
(一)、核諸聲請人聲請撤銷緩刑之聲請書中所載，僅謂受刑人於緩
    刑內再犯持有第二級毒品罪，而受拘役之宣告確定，足認受
    刑人不知悔悟自新，原宣告之緩刑難收其預期效果，而有執
    行刑罰之必要等語，惟對於受刑人究有如何符合「足認原宣
    告之緩刑難收其預期效果，而有執行刑罰之必要」等實質要
    件，並未提出受刑人因持有第二級毒品罪被判刑之判決書以
    外之其他證據予以自由證明，則聲請人遽行提出聲請撤銷上
    揭緩刑，自值斟酌。
(二)、經查，受刑人甲○○前因與陳城、蔡明和、謝肇益、高正
    忠、盧德清共同基於意圖營利，聚賭賭博之犯意聯絡與行為
    分擔，自96年6 月23日起迄96年6 月24日凌晨4 時30分許為
    警查獲時止，以每日最低薪資新台幣（下同）1,000 元之代
    價受僱於陳城，而在陳城承租位於臺北縣新莊市○○路
    74 6巷21號之4 非公眾得出入房屋之賭博場所，擔任把風、
    招待、清注抽頭、記帳等工作，併由陳城提供麻將筒子、
    撲克牌及骰子等賭具聚合不特定之賭客賭博財物，其等賭博
    方式係由4 名賭客分4 家輪流作莊，莊家先擲骰子以點數決
    定拿牌，每家依序拿取2 張筒子牌與莊家比點數大小，如點
    數大於莊家，即可獲得同倍押注金，如點數小於莊家，押注
    金額則歸莊家所有，其他賭客則可以最低押注金額1,000 元
    選擇押注哪家為贏家，押注金每達3,000 元即需另支付60元
    之抽頭金予陳城，甲○○、陳城、蔡明和、謝肇益、高
    正忠、盧德清即以此方式牟利等情，經本院於96年12月14日
    以96年度簡字第5467號判決判處受刑人甲○○有期徒刑3 月
    ，如易科罰金，以1,000 元折算1 日，緩刑4 年，嗣於97年
    1 月17日確定後（下稱甲案）；又於該緩刑期內之98年11月
    1 日下午1 時許，於臺北縣樹林市○○路某網咖內，向真實
    姓名年籍不詳，綽號「小天」之成年男子以1,500 元代價，
    購得第二級毒品甲基安非他命1 包（淨重0.4280公克，驗餘
    淨重0.4279公克）而未經許可持有該毒品，嗣於同年月6 日
    晚間20時50分許，為警在台北縣新莊市○○路○ 段3 巷口查
    獲之犯罪事實，經本院以99年度簡字第3256號判決判處拘役
    40日，如易科罰金，以1,000 元折算1 日，並於99年5 月13
    日確定（下稱乙案），有前開各案號刑事判決書、台灣高等
    法院被告前案紀錄表等在卷可憑；茲受刑人固有於上開緩刑
    期內（甲案）故意犯他罪，並於緩刑期內受拘役之宣告確定
    （乙案）之情形，然仍應由本院依上開規定及說明，審酌受
    刑人是否確符合刑法第75條之1 第1 項所定「足認原宣告之
    緩刑難收其預期效果，而有執行刑罰之必要」之要件，倘符
    合此要件，始得撤銷受刑人之上開緩刑宣告。
(三)、茲細譯受刑人於緩刑期間另犯前開持有第二級毒品罪，固堪
    認其於緩刑期內確未謹慎行事，然衡諸其於乙案犯罪為警查
    獲當下，即迭於警詢、偵查中坦認犯行，此有上開案件之判
    決書、聲請簡易判決處刑書在卷可憑，已見受刑人尚非不知
    悔悟，而再審諸受刑人乙案所犯之罪係持有第二級毒品，此
    等犯罪型態之犯罪動機、犯罪之情節及主觀犯意所顯現之惡
    性，亦尚非重大，佐以受刑人再犯之乙案件與上開宣告緩刑
    之甲案件，二者之犯罪型態、原因、侵害法益及社會危害程
    度並不相同，且其先後二案犯罪時間相距已達2 年多，期間
    受刑人並無任何犯行，此有前揭台灣高等法院被告前案紀錄
    表等可稽，執此，實亦尚難僅因受刑人於甲案犯行後，復有
    乙案之持有第二級毒品犯行，即遽認受刑人已達無從期待其
    能悔改警惕，而有一再危害社會疑慮之嚴重程度；此外，聲
    請人並未再提出受刑人有何非將緩刑撤銷予以執行刑罰，否
    則即難收其預期效果之具體事證，是經本院斟酌考量，認為
    尚未達到足認原宣告之緩刑難收其預期效果，致有須撤銷緩
    刑宣告予以執行刑罰之必要程度，因認本件聲請，尚難允准
    ，應予駁回。
三、依刑事訴訟法第220條，裁定如主文。
中    華    民    國    99    年    6     月    25    日
                  刑事第十九庭  法  官  陳明偉
以上正本證明與原本無異。
如不服本裁定，應於送達後5 日內，向本院提出抗告狀。
                                書記官  陳玉心
中    華    民    國    99    年    6     月    25    日

司法院資訊處製作；財團法人民間司法改革基金會備份。
